# 在建工程的利息收入

提问人：xinye110 时间：2019-07-22 10:39:48
背景：一家负责建设一条高速公路的项目公司（SPV公司，专门为修建该条高速公路成立的），收到投资款 2 亿元（注：该 2 亿元属于省政府交通产业基金，通过基金公司注入到项目公司的）。将 2 亿元放在银行，产生的活期利息收入。同时改部分资金形成实收资本，缴纳印花税。
相关规定： 1 、根据《企业会计准则第 17 号——借款费用》应用指南，为购建或者生产符合资本化条件的资产而借入专门借款的，应当以专门借款当期实际发生的利息费用，减去将尚未动用的借款资金存入银行取得的利息收入或者进行暂时性投资取得的投资收益后的金额，确定为专门借款利息费用的资本化金额，并应当在资本化期间内，将其计入符合资本化条件的资产成本。
根据此规定只有 “专门借款”的利息收入或者暂时性投资收益，可以冲减在建工程成本。
2 、根据《基本建设财务规则》（财政部令第 81 号）及《基本建设项目建设成本管理规定》，项目在建设期间的建设资金存款利息收入冲减债务利息支出，利息收入超过利息支出的部分，冲减待摊投资总支出。
问题： 1 、上述形成的利息收入能否冲减在建工程？根据《基本建设财务规则》是可以冲减的。同时根据实务中很多案例，包括公路建设、水利建设等项目，也是根据该规则来进行相应的账务处理，都冲减成本、
2 、由投入的 2 亿元形成实收资本缴纳的印花税是否可以计入在建工程成本？在该案例中，该项目公司解释说，该高速公路属于市政工程，项目公司发生的一切费用、收入都是服务于该高速公路建设的，所以相关费用都计入成本、收入冲减成本。
3 、对于《基本建设财务规则》（财政部令第 81 号）及《基本建设项目建设成本管理规定》相关规定与《会计准则》不一样的地方，如何处理？

回答人：chenyiwei
1 、该利息收入并非来自暂时闲置的专门借款资金，故不能冲减在建工程成本，应单独确认为利息收入。《基本建设财务规则》不适用于此类项目。
2 、由投入的 2 亿元形成实收资本缴纳的印花税应冲减资本公积（属于与权益性交易相关的交易费用），不能计入在建工程成本。

提问人：会计真凡人 时间：2019-07-23 08:51:57
@http://bbs.esnai.com/space-uid-102042.html，如果就是 2 亿元的实收资本，没有资本公积，印花税还冲资本公积吗

回答人：chenyiwei
同样冲减。如果资本公积不够冲减则依次冲减盈余公积和未分配利润。

提问人：xinye110 时间：2019-07-23 09:23:47
陈老师， 1 、《基本建设财务规则》是不是仅适用于 “行政事业单位”的基本建设财务行为，以及国有和国有控股企业使用 “财政资金” 的基本建设财务行为。不适用于企业（除上述国有企业）的建设项目？
2 、上述 1 中的“财政资金”是否仅指由财政部门直接拨款形成的款项？像这 2 亿元是不是虽然是省政府产业基金，但由于是通过基金公司（财政把钱拨给基金公司）采用注资的形式形成的资金，不属于财政资金？
3 、该部分印花税只有 10 万元（金额不大）。若投资方不同意冲减相关权益，能否计入税金及附加

回答人：chenyiwei
1 、是； 2 、是； 3 、基于重要性原则考虑。